# 完工进度如何确认

提问人：小学生 LJH 时间：2011-08-26 23:00:37
请教各位老师： 机电安装企业完工进度的确认如果安按成本占预计总成本的比例来确定，前提是预计总成本合理，如何判断预计总成本是否合理？如果合理，就不需要有监理和业主签字的书面资料吗？如果预计总成本不合理，应怎样处理？是否应有监理和业主共同签字确认的完工进度书面资料？如果这个资料取得需要很长的时间，在年末或中期没有取得或取得资料的时间离报告时点较远，会计师该怎么办？

回答人：chenyiwei
预计总成本属于内部证据。即使内部证据再合理，也需要外部证据的支持，并且外部证据的证明力通常高于内部证据。尤其是在IPO项目中，证监会对完工百分比的核实是非常关注的。如果预计总成本不合理，则要求公司尽可能提供合理的估计，如果作出了一切必要的合理努力之后仍无法得到预计总成本的合理估计的，按照合同履行结果不能可靠估计的建造合同处理。

提问人：yugycpa 时间：2011-08-27 12:12:24
业主、监理一般是不可能在预算总成本上签字确认的。

回答人：chenyiwei
是的，但是完工进度必须有业主、监理等外部第三方的签字确认。

提问人：ruanzhongfei 时间：2015-06-17 11:56:30
陈总： 如果： 1 、外部证据的取得过程困难，工作量大，成本高，且大型项目的外部证据占比低。主要原因是施工项目特点决定合同中无相应施工结点类的严格划定，业主单位从防范施工和财务风险等角度不愿配合，因此很难取得合适的外部证据来确认资产负债表日的工程完工进度。 2 、 内部证据的取得受企业内控流程和管理基础等限制，内部提供的完工进度的结果主要依赖部分合约人员的测算，容易受人为因素影响，不能提供系统数据等可持续的有力的资料支持，内部证据说服力相对较低；
再加上：公司的项目周期较短，通常在3-6月之间，我们能否采用简易的完工百分比法，即等到项目完工验收结束之后一次性的确认收入呢？
多谢！

回答人：chenyiwei
只有这种做法与正规做法的差异对被审计财务报表整体的影响不重大时才能接受这样的简化处理，即完全基于重要性原则。如果该企业同时执行的合同数量很多，处于不同阶段，每月完成合同数量接近，单个合同的实施周期和合同总价基本接近，则你说的方法可能与正规做法之间的差异影响不重大。当然这只是很粗的定性分析，具体影响还取决于详细的定量测算。

提问人：jxq425 时间：2015-06-18 02:07:04
陈版，请教一下，对于一个设备系统销售+安装劳务的大额合同，安装完成后还有较长的调试运行的要求，合同中明确约定设备金额和安装劳务金额的，收入确认一般怎么做？要从哪个角度来考虑这个问题

回答人：chenyiwei
这种情况一般要把两者作为一个整体处理，不能分别按照销售商品和提供劳务处理。或者是整体上按照一项需安装和检验的商品销售处理；或者是整体上按一项建造合同处理。

提问人：jxq425 时间：2015-06-18 02:09:34
再请教一下，如果就是很粗那种进度，比如就是75%，80%这样估计的进度，没有明细的计算过程，业主和监理也盖章了，这样的证据有用吗？ 感觉被操控的空间太大，而且企业定这种进度更多的是与收款进度的考虑。是否其实是不太合理

回答人：chenyiwei
不可能完全依赖单个证据，应当是内外部证据互相印证，内部按已发生成本的比例或按经验估计的形象进度；外部则是业主或监理确认的进度。

提问人：1984.xjl 时间：2017-03-18 21:57:56
一份合同中如果有商品销售金额又有安装金额，应该可以分别计入收入，不然分开签没必要呀

回答人：chenyiwei
分开签合同很多情况下是出于税务筹划的考虑，但会计上应按实质重于形式原则评价这两者是否应作为一个整体确认收入。